【裁判字號】    95,訴,3607
【裁判日期】    951205
【裁判案由】    毒品危害防制條例
【裁判全文】
臺灣高雄地方法院刑事判決              95年度訴字第3607號
公  訴  人  臺灣高雄地方法院檢察署檢察官
被      告  甲○○
上列被告因違反毒品危害防制條例案件，經檢察官提起公訴（95
年度毒偵字第6844號）及移送併辦（95年度毒偵字第7533號），
本院依簡式審判程序，判決如下：
    主  文
甲○○施用第一級毒品，累犯，處有期徒刑壹年。扣案塑膠袋壹
只及注射針筒壹支，沒收之。
    事  實
一、甲○○前於民國90年間因施用毒品案件，經本院以90年度訴
    字第1403號判處有期徒刑1 年確定，於92年10月25日縮短刑
    期執行完畢，翌日出監。其另於87年間因施用毒品案件，經
    本院以87年度毒聲字第2966號裁定送勒戒處所觀察、勒戒後
    ，認有繼續施用毒品之傾向，又經本院以87年度毒聲字第39
    25號裁定令入戒治處所施以強制戒治，嗣以88年度毒聲字第
    2448號裁定停止戒治，所餘戒治期間付保護管束，復以88年
    度毒聲字第6176號裁定撤銷停止戒治，令入戒治處所施以強
    制戒治，於89年7 月11日強制戒治執行完畢釋放，經臺灣高
    雄地方法院檢察署檢察官於89年8 月23日以89年度戒毒偵字
    第858 號為不起訴處分確定；復於90年間再因施用毒品案件
    ，經本院以90年度毒聲字第3405號裁定令入戒治處所施以強
    制戒治，並以90年度毒聲字第6215號裁定停止戒治付保護管
    束，復以91年度毒聲字第2358號裁定撤銷停止戒治，令入戒
    治處所施以強制戒治，於92年2 月20日強制戒治執行完畢釋
    放。惟甲○○仍未能警惕、悔改，於上開強制戒治執行完畢
    釋放後5 年內，復基於施用第一級毒品海洛因之犯意，於95
    年7 月16、17日間某時起，至同年9 月13日下午1 時許，在
    其上開住處，以將海洛因加水後再以注射針筒注射之方式，
    先後施用第一級毒品海洛因3 次。嗣為警於95年7 月18日晚
    上9 時30分許，在高雄縣鳳山市○○○路10巷40號查獲；又
    於95年9 月13日經警持搜索票前往其住處搜索，除扣得其所
    有已使用過之塑膠袋1 只及注射針筒1 支外，該2 次經採集
    其尿送驗結果，均呈嗎啡陽性反應。
二、案經高雄縣政府警察局鳳山分局報告臺灣高雄地方法院檢察
    署檢察官偵查起訴及移送併辦。
    理  由
一、本件被告甲○○所犯係死刑、無期徒刑、最輕本刑為3 年以
    上有期徒刑以外之罪，其於準備程序就前揭被訴事實為有罪
    之陳述，經受命法官告知簡式審判程序之旨，並聽取其與公
    訴人之意見後，本院認無不得或不宜改依簡式審判程序進行
    之情形，爰依刑事訴訟法第273 條之1 第1 項規定，裁定由
    受命法官獨任進行簡式審判程序。
二、上揭事實，業據被告於本院審理時坦承不諱，且被告先後遭
    查獲後分別由其親自排放尿液並當面封緘送驗結果，均呈嗎
    啡陽性反應，有長榮大學毒物研究中心95年8 月4 日確認報
    告（檢體編號：11274） 、臺灣檢驗科技股份有限公司95
    年9 月25日濫用藥物尿液檢驗報告（檢體編號：466） 各1
    紙附卷可憑，此外，有查獲之注射針筒1 支及塑膠袋1 只扣
    案及查獲相片在卷可資佐證，堪認被告之自白與事實相符。
    查被告如事實欄所載強制戒治執行完畢之前案紀錄，有臺灣
    高等法院被告前案紀錄表附卷可查，其於強制戒治執行完畢
    釋放後5 年內，再犯本件施用毒品之罪，事證明確，自應依
    法論科。
三、核被告所為，係犯毒品危害防制條例第10條第1 項之施用第
    一級毒品罪。其持有毒品進而施用，持有之低度行為應為施
    用之高度行為所吸收，不另論罪。被告如事實欄所載有期徒
    刑之前科紀錄，有臺灣高等法院被告前案紀錄表附卷可查，
    其於有期徒刑執行完畢後5 年內，再故意犯本件有期徒刑以
    上之罪，為累犯，應依刑法第47條第1 項之規定加重其刑。
    按毒品危害防制條例所稱之毒品，依該條例第2 條第1 項規
    定之定義，指具成癮性、濫用性及對社會危害性之麻醉藥品
    與其製品及影響精神物質與其製品。而施用毒品者，屬多次
    反覆實行之犯罪類型，具犯罪之依賴性而為常習犯，如從施
    用毒品者之主觀犯意與客觀行為加以觀察，依社會通念應認
    評價為包括一罪，自應論以接續犯，並收限縮數罪併罰範圍
    之效（刑法第56條修正理由第4 點參照）。查被告自88年間
    迄於95年3 月12日徒刑執行完畢止，有多次肅清煙毒條例、
    毒品危害防制條例前科，顯見其毒癮匪淺，又本件除查獲2
    次施用毒品外，被告自承共施用3 次，施用期間尚非短暫，
    且其施用地點均在家中，場所具有密接性，足見其確有相當
    之成癮性及施用毒品之慣習性，是其所為上開多次施用毒品
    之犯行，主觀上應係基於單一之犯罪意思，客觀上無論犯罪
    時間、次數、場所均密接相連，應認構成接續犯，評價為包
    括一罪為恰。是移送併辦部分與起訴事實既有接續犯之實質
    上一罪關係，本院自應一併審理。審酌被告於業經觀察、勒
    戒及多次強制戒治之治療程序，仍接續多次施用毒品，顯見
    其施用毒品惡習已難矯治，自應予相當程度之刑事責難，惟
    施用毒品本質係自傷行為，尚未直接危及他人，反社會危險
    性應屬較低，且其犯罪後復能坦承犯行，並斟酌其施用毒品
    期間、次數、頻率與前科素行等一切情狀，量處如主文所示
    之刑，以示懲儆。扣案塑膠袋1 只及注射針筒1 支為被告用
    以施用毒品之物，且均為被告所有，業據被告自陳在卷，應
    依刑法第38條第1項第2款之規定，宣告沒收。
據上論斷，應依刑事訴訟法第273 條之1 第1 項、第284 條之1
、第299 條第1 項前段，毒品危害防制條例第10條第1 項，刑法
第11條、第47條第1項、第38條第1項第2款，判決如主文。
本案經檢察官乙○○到庭執行職務。
中    華    民    國    95    年    12    月    5     日
                  鳳山刑事第二庭    法  官  李嘉益
以上正本證明與原本無異。
如不服本判決，應於收受送達後10日內向本院提出上訴書狀。
中    華    民    國    95    年    12    月    5     日
                                    書記官  郭南宏
附錄本案論罪科刑法條：
毒品危害防制條例第10條
施用第一級毒品者，處 6 月以上 5 年以下有期徒刑。
施用第二級毒品者，處 3 年以下有期徒刑。


司法院資訊處製作；財團法人民間司法改革基金會備份。
